【裁判字號】    88,重訴,185
【裁判日期】    950830
【裁判案由】    確認法定抵押權存在
【裁判全文】
臺灣新竹地方法院民事裁定             88年度重訴字第185號
抗  告  人  乙○○
相 對 人即
原      告  奕疆有限公司
                      三三弄四.
法定代理人  丁○○
相 對 人即
原      告  以仁工程有限公司
法定代理人  壬○○
相 對 人即
原      告  中華瓦斯工程有限公司
法定代理人  戊○○
相 對 人即
原      告  巨漢設計有限公司
法定代理人  丙○○
上四人共同
訴訟代理人  鍾添錦律師
相 對 人即
被      告  東怡建設開發股份有限公司
                      樓
法定代理人  辛○○
    即承受訴訟人）  十樓之8.
            庚○○
    （即承受訴訟人）
相 對 人即
被      告  東怡營造工程股份有限公司
法定代理人  己○○
被      告  參加人    國泰世華商業銀行股份有限公司
法定代理人  甲○○
訴訟代理人  楊明廣律師
上列當事人間確認法定抵押權不存在等事件，抗告人對於中華民
國94年3月30日本院88年度重訴字第185號所為承受訴訟之裁定提
起抗告，本院裁定如下：
    主      文
原裁定關於命乙○○為被告東怡建設開發股份有限公司之承受訴
訟人部分撤銷。
    理      由
一、按原法院或審判長認抗告為有理由者，應撤銷或變更原裁定
    。民事訴訟法第490條第1項定有明文。
二、查本件原告對被告東怡建設開發股份有限公司等提起確認法
    抵押權不存在等事件，原告於民國88年10月20日起訴，本院
    於89年9月13日為第一審判決，但在本院為第一審判決前，
    被告東怡建設開發股份有限公司於89年8月2日即遭經濟部命
    令解散，依法進入清算程序，應由清算人為公司法定代理人
    代為訴訟行為，並為承受訴訟之聲明，且被告東怡建設開發
    股份有限公司於89年10月6日遭經濟部撤銷公司登記。惟被
    告東怡建設開發股份有限公司迄未選任清算人及向本院聲明
    承受訴訟，經本院於94年3月30日裁定命該公司之董事辛○
    ○、庚○○、乙○○承受訴訟。
三、抗告人乙○○於94年4月6日收受本院前開命承受訴訟之裁定
    後，旋於94年4月8日具狀聲明其早在87年10月29日辭任東怡
    建設開發股份有限公司董事一職，早已於87年10月30日函送
    經濟部商業司備查，並提出存證信函二件、經濟部商業司87
    年11月4日經（87）商一字第87227055號函一紙為證，抗告
    人乙○○並提出台灣台北地方法院檢察署88年度偵續字第59
    號不起訴處分書、台灣台北地方法院檢察署87年度偵字第38
    91號不起訴處分書各一件，表示其早已辭任董事一職之辯解
    ，於偵查案件中獲得檢察官採納，故獲得多次不起訴之處分
    。
四、查抗告人乙○○上開抗告意旨，與其所提出之證物相符，堪
    信屬實，雖其以陳報狀名義提出，但核其真意應係對本件原
    承受訴訟裁定提起抗告。查抗告人乙○○既早於87年間辭任
    東怡建設開發股份有限公司董事，本件原裁定命其為承受訴
    訟人即有違誤，爰撤銷原裁定命乙○○為被告東怡建設開發
    股份有限公司之承受訴訟人部分。
五、依民事訴訟法第490條第1項、第95條、第79條，裁定如主文
    。
中    華    民    國    95    年    8     月    30    日
                  民事第一庭    法  官  李珮瑜
以上正本係照原本作成。
如對本裁定抗告須於裁定送達後10日內向本院提出抗告狀。
中    華    民    國    95    年    8     月    30    日
                                書記官  朱苑禎


司法院資訊處製作；財團法人民間司法改革基金會備份。
